臺灣高雄地方法院刑事判決　　　　　　100年度審訴字第524號
公　訴　人　臺灣高雄地方法院檢察署檢察官
被　　　告　宋梓文
上列被告因違反臺灣地區與大陸地區人民關係條例案件，經檢察
官提起公訴（100 年度偵緝字第112 號），嗣本院訊問被告後，
因被告就其被訴事實為有罪之陳述，經詢問被告及檢察官之意見
後，合議庭裁定由受命法官依簡式審判程序獨任審理，並判決如
下：
     主  文
宋梓文共同犯民國九十二年十月二十九日修正前臺灣地區與大陸
地區人民關係條例第七十九條第一項之使大陸地區人民非法進入
臺灣地區罪，處有期徒刑陸月，如易科罰金，以銀元參佰元即新
台幣玖佰元折算壹日，減為有期徒刑參月，如易科罰金，以銀元
參佰元即新台幣玖佰元折算壹日。
    事  實  及  理  由
一、本件被告宋梓文所犯為死刑、無期徒刑、最輕本刑為3年以
    上有期徒刑以外之罪，其於審判程序中就被訴事實為有罪之
    陳述，經本院告知簡式審判程序之旨，並聽取當事人意見後
    ，認宜進行簡式審判程序，爰依刑事訴訟法第273條之1第1
    項規定，裁定進行簡式審判程序，合先敘明。又簡式審判程
    序之證據調查，依刑事訴訟法第273條之2規定，不受同法第
    159條第1項審判外陳述排除之限制，再被告對於卷內之各項
    證據亦不爭執證據能力（本院卷第30頁背面、第31頁），故
    卷內所列之各項證據，自得作為證據，先予敘明。
二、本件犯罪事實及證據，除證據部分補充「被告於本院審理程
    序中之自白」外，餘均引用附件檢察官起訴書所載。
三、新舊法之比較適用：
  (一)被告宋梓文行為後，臺灣地區與大陸地區人民關係條例第79
    條第1項業於92年10月29日修正公布，並於同年12月31日施
    行，該條項之法定刑由「5年以下有期徒刑、拘役或科或併
    科新臺幣50萬元以下罰金」，修正為「1年以上7年以下有期
    徒刑，得併科新臺幣100萬元以下罰金」，比較新舊法之結
    果，修正後之規定顯不利於被告，自應依被告行為時即修正
    前之規定處斷。
  (二)被告宋梓文行為後，刑法業於94年2月2日修正公布部分條
    文，並於95年7月1日施行。依修正後刑法第2條第1項規定「
    行為後法律有變更者，適用行為時之法律。但行為後之法律
    有利於行為人者，適用最有利於行為人之法律」，此條規定
    與刑法第1條罪刑法定主義契合，係規範行為後法律變更所
    生新舊法律比較適用之準據，是刑法第2條本身雖經修正，
    尚無比較新舊法之問題，應一律適用裁判時之現行刑法第2
    條，以決定適用之刑罰法律，先予敘明。又本次修正涵蓋之
    範圍甚廣，故比較新舊法時，應就罪刑有關之共犯、牽連犯
    、連續犯、有無累犯加重、自首減輕暨其他法定加減原因與
    加減例等一切情形，綜其全部罪刑之結果而為比較，有最高
    法院95年5月23日95年度第8次刑庭會議決議可資參照。茲就
    本案有關之新舊法比較部分，臚列如下：
  1.被告行為後，刑法第33條第5 款關於罰金刑之規定業經修正
    ，修正前刑法第33條第5 款規定：「罰金：1 元（銀元）以
    上」，並依現行法規所定貨幣單位折算新臺幣條例規定，以
    銀元1 元折算新臺幣3 元，修正後刑法第33條第5 款則規定
    ：「罰金：新臺幣1000元以上，以百元計算之」，惟修正後
    刑法第33條第5 款所定罰金刑最低數額，較之修正前提高，
    自以修正前刑法第33條第5 款規定較有利於被告。
  2.關於共同正犯部分，修正前刑法第28條規定：「二人以上共
    同實施犯罪之行為者，皆為正犯」，修正後則規定為「二人
    以上共同實行犯罪之行為者，皆為正犯」，依修法意旨乃為
    強調個人責任，及犯罪係處罰行為，而非處罰行為人之思想
    或惡性，即重視客觀之犯罪行為，故有修正共同正犯之參與
    類型，確定在「實行」概念下之共同參與行為，始成立共同
    正犯，以別於舊法時代將「實施」二字涵蓋陰謀、預備、著
    手、實行之概念在內。經比較新舊法結果，修正後刑法對於
    共同正犯之規定較為限縮，自以適用修正後刑法對於被告較
    為有利。
  3.刑法第55條牽連犯規定於此次修正過程中予以刪除，且此一
    刪除足資影響行為人刑罰之法律效果，係屬法律變更。本件
    被告所犯修正前臺灣地區與大陸地區人民關係條例第79條第
    1 項之使大陸地區人民非法進入臺灣地區罪及刑法第216 條
    、第214 條行使使公務員登載不實文書罪間，具有方法、目
    的之牽連關係，依修正前刑法第55條後段規定，本得適用牽
    連犯而以一罪論。惟修正後刑法刪除前開牽連犯之規定，以
    致被告前揭行為須依法分別論以數罪而併罰之，經依修正後
    刑法第2 條第1 項規定比較新、舊法之結果，仍以行為時、
    即修正前刑法第55條後段規定較有利於被告。
  4.綜合上述各條文修正前、後之比較，以被告行為時即95年7
    月1 日修正施行前之刑法，較有利於被告，自應依修正後刑
    法第2 條第1 項前段規定，適用修正前刑法之相關規定予以
    論處。
四、按大陸地區人民非經主管機關許可，不得進入臺灣地區；又
    不得使大陸地區人民非法進入臺灣地區，臺灣地區與大陸地
    區人民關係條例第10條第1 項及第15條第1 項第1 款定有明
    文。次按臺灣地區與大陸地區人民關係條例第79條第1 項處
    罰違反同條例第15條第1 款所定使大陸地區人民非法進入臺
    灣地區罪，凡非經合法手續進入者皆包含之，自不以偷渡進
    入者為限（最高法院90年度台上字第3180號判決意旨參照）
    。故核被告宋梓文所為，係犯92年10月29日修正前臺灣地區
    與大陸地區人民關係條例第79條第1 項之使大陸地區人民非
    法進入臺灣地區罪及刑法第216 條、第214 條行使使公務員
    登載不實文書罪。被告使公務員登載不實之低度行為，應為
    行使之高度行為所吸收，不另論罪。又被告與真實年籍姓名
    不詳之成年男子間就前開使大陸地區人民非法進入臺灣地區
    犯行，有犯意聯絡及行為分擔，應論以共同正犯；被告與真
    實年籍姓名不詳之成年男子及付永花（另為不起訴處分）間
    ，就行使使公務員登載不實文書犯行部分，有犯意聯絡及行
    為分擔，應論以共同正犯。被告所犯修正前臺灣地區與大陸
    地區人民關係條例第79條第1 項之使大陸地區人民非法進入
    臺灣地區罪及刑法第216 條、第214 條行使使公務員登載不
    實文書罪間，有方法、目的之牽連關係，應依修正前刑法第
    55條之規定，從一重之修正前臺灣地區與大陸地區人民關係
    條例第79條第1 項之使大陸地區人民非法進入臺灣地區罪處
    斷。爰審酌被告以假結婚方式，使大陸地區人民非法入境臺
    灣地區，影響國家對於戶政及大陸人士來臺事務管理之正確
    性，更產生國家安全之潛在危害及社會問題，所為實不足取
    ，惟念其犯後坦承犯行、深表悔意、態度尚可，及其犯罪之
    情節、動機、手段、目的、所生危害，暨其經濟狀況、智識
    程度等一切情狀，復斟酌被告犯罪時之刑法第41條第1 項前
    段規定「犯最重本刑為5 年以下有期徒刑以下之刑之罪，而
    受6 個月以下有期徒刑或拘役之宣告，因身體、教育、職業
    、家庭之關係或其他正當事由，執行顯有困難者，得以1 元
    以上3 元以下折算1 日，易科罰金」，又被告行為時之易科
    罰金折算標準，修正前罰金罰鍰提高標準條例第2 條前段（
    現已刪除）規定，就其原定數額提高為100 倍折算1 日，則
    本件被告行為時之易科罰金折算標準，應以銀元300 元折算
    1 日，經折算為新臺幣後，應以新臺幣900 元折算為1 日；
    惟95年7 月1 日修正公布施行之刑法第41條第1 項前段則規
    定「犯最重本刑為5 年以下有期徒刑以下之刑之罪，而受6
    個月以下有期徒刑或拘役之宣告者，得以新臺幣1,000 元、
    2,000 元或3,000 元折算1 日，易科罰金」，比較修正前後
    之易科罰金折算標準，以95年7 月1 日施行前刑法第41條第
    1 項前段之規定，較有利於被告，自應依修正後刑法第2 條
    第1 項前段規定，適用修正前刑法第41條第1 項前段及廢止
    前罰金罰鍰提高標準條例第2 條之規定，定被告易科罰金之
    折算標準。爰量處如主文所示之宣告刑及諭知易科罰金之折
    算標準。
五、96年6 月15日訂定之中華民國96年罪犯減刑條例，業於96年
    7 月4 日經總統公布，於同年7 月16日施行，被告犯罪時間
    係在96年4 月24日以前，所犯合於該條例得予減刑之要件，
    爰依同條例第2 條第1 項第3 款、第7 條規定，減其宣告刑
    二分之一。
據上論斷，應依刑事訴訟法第273 條之1 第1 項、第299 條第1
項前段、第310 條之2 、第454 條第2 項，92年10月29日修正前
臺灣地區與大陸地區人民關係條例第79條第1 項，刑法第2 條第
1 項前段、第11條前段、第216 條、第214 條，修正前刑法第28
條、第55 條 、第41條第1 項前段，刑法施行法第1 條之1 ，廢
止前罰金罰鍰提高標準條例第2 條，中華民國96年罪犯減刑條例
第2 條第1項 第3 款、第7 條，判決處如主文。
本案經檢察官王清海到庭執行職務。
中    華    民    國    100     年    4   月    18    日
                  刑事第十庭   法  官  張  震
以上正本證明與原本無異。
如不服本判決應於收受判決後10日內向本院提出上訴書狀，並應
敘述具體理由。其未敘述上訴理由者，應於上訴期間屆滿後20日
內向本院補提理由書(均須按他造當事人之人數附繕本)「切勿逕
送上級法院」。
中    華    民    國    100     年    4   月    18    日
                               書記官  邱家銘
附錄本判決論罪之法條：
民國92年10月29日修正前臺灣地區與大陸地區人民關係條例第79
條第1項
違反第15條第1款規定者，處5年以下有期徒刑、拘役或科或併科
新台幣50萬元以下罰金。
刑法第216條：
行使第210條至第215條之文書者，依偽造、變造文書或登載不實
事項或使登載不實事項之規定處斷。
刑法第214條：
明知為不實之事項，而使公務員登載於職務上所掌之公文書，足
以生損害於公眾或他人者，處3年以下有期徒刑、拘役或5百元以
下罰金。
附件：
臺灣高雄地方法院檢察署檢察官起訴書
                                    100年度偵緝字第112號
    被      告  宋梓文  男  38歲（民國○○年○○月○日生）
                        住高雄市○○區○○街11之16號
                        國民身分證統一編號：Ｚ000000000號
                        另案在臺灣高雄第二監獄執行中
上列被告因違反臺灣地區與大陸地區人民關係條例等案件，業經
偵查終結，認應提起公訴，茲將犯罪事實及證據並所犯法條分敘
如下：
        犯罪事實
一、宋梓文明知大陸地區人民非經臺灣地區主管機關許可，不得
    入境臺灣地區，且明知其與大陸地區成年女子付永花（已於
    民國93年1月10日離境，所涉偽造文書罪嫌，另經檢察官依
    職權為不起訴處分）間並無結婚之真意，為貪圖獲取新臺幣
    （下同）1萬元之利益，應允充任大陸地區女子付永花之人
    頭配偶，而與真實姓名、年籍不詳之成年男子共同基於意圖
    營利使大陸地區人民非法進入臺灣地區之犯意聯絡，由宋梓
    文於92年9月6日先前往大陸地區，與付永花於92年9月18日
    在大陸地區福建省寧德市登記結婚，並在當地公證處辦理結
    婚公證手續，使付永花取得形式上之配偶身分。嗣宋梓文返
    臺後，再持上開公證書向財團法人海峽交流基金會（下稱海
    基會）辦理認證，由海基會出具核對前開公證書與與福建省
    公證員協會寄交之公證書副本相符之證明。宋梓文與上開不
    詳成年男子及大陸地區人民付永花並共同基於上開行使使公
    務員登載不實文書之犯意聯絡，於92年10月6日由宋梓文持
    上開結婚公證書及海基會證明書，至高雄縣（現改制為高雄
    市）美濃戶政事務所，填載內容不實之「結婚登記申請書」
    ，以宋梓文與付永花結婚之不實事項申請辦理結婚之戶籍登
    記，致使該戶政事務所辦理結婚登記、不知情之該管公務員
    ，將宋梓文與付永花於92年9月18日結婚之不實事項，輸入
    電腦處理，登載於其職務上所職掌之具有準公文書性質之電
    子戶籍登記資料檔案紀錄及戶口名簿等公文書上，足生損害
    於戶政機關對於戶籍管理之正確性。宋梓文並於92年10月6
    日至高雄縣（現改制為高雄市）政府警察局旗山分局中壇派
    出所填具「大陸地區人民進入臺灣地區保證書」辦理對保手
    續，經該派出所員警實質查核後簽註意見完成對保手續。宋
    梓文復委請不知情之林欣欣於92年10月31日前往內政部警政
    署入出境管理局（下稱：境管局，現改制為內政部入出國及
    移民署），檢附上開公證書、證明書、保證書，填具「大陸
    地區人民入出臺灣地區旅行證申請書」，申請付永花入境來
    臺之手續，並持上開登載不實之戶籍謄本向境管局承辦業務
    之公務員行使之，經該管公務員實質審核後，許可付永花以
    配偶名義入境來臺而核發入境許可證，付永花遂於92年11月
    30日以形式上合法之探親名義非法入境臺灣地區。嗣因付永
    花未能按址居住致行方不明，為警循線查悉上情。
二、案經高雄縣（現改制為高雄市）政府警察局湖內分局報告偵
    辦。
        證據並所犯法條
一、證據清單及待證事實
  ┌──┬──────────┬───────────────────┐
  │編號│證據方法            │待證事實                              │
  ├──┼──────────┼───────────────────┤
  │ 1  │被告宋梓文於警詢及偵│1、被告於警詢時固坦承上開犯罪事實欄所 │
  │    │查時之供述          │   述之犯行，惟於偵訊時矢口否認有何違 │
  │    │                    │   反臺灣地區與大陸地區人民關係條例等 │
  │    │                    │   犯行，辯稱：係警察叫伊按照筆錄回答 │
  │    │                    │   ，伊覺得警察是故意刁難，伊自91年間 │
  │    │                    │   至中國大陸廣東省梅縣即已認識同案被 │
  │    │                    │   告付永花，雙方交往一年後方結婚，於 │
  │    │                    │   92年9月間前往大陸地區時，並未與其他│
  │    │                    │   女子相親，目的是要跟同案被告付永花 │
  │    │                    │   結婚，被告宋梓文之家人對此結婚事實 │
  │    │                    │   均知情云云。                       │
  │    │                    │2、證明卷附之與同案被告付永花相識、結 │
  │    │                    │   婚過程之說明書係被告宋梓文親筆書寫 │
  │    │                    │   之事實。                           │
  ├──┼──────────┼───────────────────┤
  │ 2  │證人鍾滿妹於警詢及偵│1、證明被告宋梓文並未與同案被告付永花 │
  │    │查中經具結之證述    │   結婚，被告宋梓文亦未告知證人鍾滿妹 │
  │    │                    │   關於其有與大陸地區女子結婚一情。   │
  │    │                    │2、證明同案被告付永花為打工目的來台之 │
  │    │                    │   事實。                             │
  ├──┼──────────┼───────────────────┤
  │ 3  │證人宋佩君於警詢及偵│1、證明被告宋梓文並未與同案被告付永花 │
  │    │查中經具結之證述    │   結婚之事實。                       │
  │    │                    │2、證明同案被告付永花為打工目的來台之 │
  │    │                    │   事實。                             │
  ├──┼──────────┼───────────────────┤
  │ 4  │被告宋梓文親筆書寫之│說明書內容稱被告宋梓文於92年9月前往福 │
  │    │說明書              │建省寧德市，方認識同案被告付永花，並在│
  │    │                    │數日內與數十位女子相親等語，與被告宋梓│
  │    │                    │文偵查中所辯情節大相逕庭，足徵被告宋梓│
  │    │                    │文顯係臨訟設詞，不足採信。            │
  ├──┼──────────┼───────────────────┤
  │ 5  │內政部警政署大陸地區│佐證全部犯罪事實。                    │
  │    │人民資訊管理系統、結│                                      │
  │    │婚登記申請書、保證書│                                      │
  │    │、委託書、大陸地區人│                                      │
  │    │民進入臺灣地區旅行證│                                      │
  │    │申請書、大陸地區人民│                                      │
  │    │進入臺灣地區保證書、│                                      │
  │    │福建省寧德市公證處( │                                      │
  │    │2002)寧證字第2390號 │                                      │
  │    │結婚公證書、財團法人│                                      │
  │    │海峽交流基金會（92）│                                      │
  │    │南核字第051622號證明│                                      │
  │    │書、戶籍謄本資料    │                                      │
  └──┴──────────┴───────────────────┘
二、查被告宋梓文使同案被告付永花於92年11月30日非法進入臺
    灣地區後，臺灣地區與大陸地區人民關係條例於92年10月29
    日修正，並於同年12月31日起施行。又被告宋梓文行為後，
    刑法部分條文亦於95年7月1日修正公布施行。依現行即修正
    後刑法第2條第1項規定：「行為後法律有變更者，適用行為
    時之法律。但行為後之法律有利於行為人者，適用最有利於
    行為人之法律。」又本次修正涵蓋之範圍甚廣，故比較新舊
    法時，應就罪刑有關之共犯、牽連犯、連續犯、有無累犯加
    重、自首減輕暨其他法定加減原因與加減例等一切情形，綜
    其全部罪刑之結果而為比較，有最高法院95年5月23日95年
    度第8次刑庭會議決議可資參照。茲比較如下：
(一)臺灣地區與大陸地區人民關係條例第79條關於違反同條例第
    15條第1款所規範之使大陸地區人民非法進入臺灣地區之處
    罰規定業經變更，依被告宋梓文行為時之同條例第79條第1
    、2項規定：「違反第15條第1款規定者，處5年以下有期徒
    刑、拘役或科或併科新臺幣50萬元以下罰金；以犯前項之罪
    為常業者，處1年以上7年以下有期徒刑，得併科新臺幣100
    萬元以下罰金」；修正後第79條第1、2項則規定：「違反第
    15條第1款規定者，處1年以上7年以下有期徒刑，得併科新
    臺幣100萬元以下罰金；意圖營利而犯前項之罪者，處3年以
    上10年以下有期徒刑，得併科新臺幣500萬元以下罰金」。
    經比較新舊法結果，以修正前之規定對被告宋梓文較為有利
    。
(二)共同正犯部分：修正前刑法第28條規定：「二人以上共同『
    實施』犯罪之行為者，皆為共同正犯」，修正後則為：「二
    人以上共同『實行』犯罪之行為者，皆為共同正犯」；將舊
    法之「實施」修正為「實行」。原「實施」之概念，包含陰
    謀、預備、著手及實行等階段之行為，修正後僅共同實行犯
    罪行為始成立共同正犯。是新法共同正犯之範圍已有所限縮
    ，排除陰謀犯、預備犯之共同正犯。比較結果，以修正後刑
    法規定有利於被告宋梓文。
(三)修正後刑法第55條關於牽連犯之規定業經刪除，故被告宋梓
    文所犯各罪，修正後即應予分論併罰，比較新、舊法結果，
    適用被告宋梓文行為時之法律即修正前刑法第55條之規定，
    自較有利於被告宋梓文。
(四)罰金刑部分：修正前刑法第33條第5款規定：「罰金：1元以
    上。」依現行法規所定貨幣單位折算新臺幣條例第2條之規
    定折算為新臺幣後，為3元以上；而行為後，刑法第33條第5
    款規定：「罰金，新臺幣1,000元以上，以百元計算之。」
    是依修正前之刑法第33條第5款，臺灣地區與大陸地區人民
    關係條例第79條第2項及刑法第214條之法定刑於罰金部分，
    其最低度為新臺幣3元，而依修正後之規定，其最低度為新
    臺幣1,000元，以修正前之規定對被告宋梓文較為有利。
(五)易科罰金之折算標準：依修正前刑法第41條第1項前段規定
    ，及廢止前罰金罰鍰提高標準條例第2條前段之規定，被告
    宋梓文行為時之易科罰金折算標準乃以銀元300元折算1日，
    經折算後應以新臺幣900折算1日。惟修正後第41條第1項前
    段則以新臺幣1,000元、2,000元或3, 000元折算1日，乃就
    易科罰金之折算標準予以提高，經比較後，當以修正前規定
    較有利於被告宋梓文。
(六)綜上，依整體比較之結果，以適用行為時法對被告宋梓文較
    為有利，爰依刑法第2條第1項前段之規定，適用行為時即修
    正前之臺灣地區與大陸地區人民關係條例及刑法規定予以論
    處。
三、按臺灣地區與大陸地區人民關係條例第79條對於違反同條例
    第15條第1款所定不得使大陸地區人民非法進入臺灣地區之
    處罰，旨在防止大陸地區人民非法進入臺灣地區，以維護臺
    灣地區之安全與安定；所稱「非法」，自應從實質上之合法
    性予以判斷，凡評價上違反法秩序之方法，均屬「非法」。
    故在大陸地區通謀虛偽結婚，以不實之結婚證明辦理相關戶
    籍登記、入境等手續，憑以進入臺灣地區，其所持之入境許
    可文件雖係入出境主管機關所核發，形式上為合法，但因以
    詐欺方法而取得，即不具實質上之合法性，仍屬非法進入臺
    灣地區，以外觀合法之形式婚姻，規避大陸地區人民入境台
    灣地區之管制，自屬「非法」方法，有最高法院94年度臺上
    字第1064號、97年度臺上字第3336號判決要旨參照。故核被
    告宋梓文所為，係犯修正前臺灣地區與大陸地區人民關係條
    例第79條第1項之違反同條例第15條第1款不得使大陸地區人
    民非法進入臺灣地區規定罪及刑法第216條、第214條之行使
    使公務員登載不實文書罪。被告宋梓文使公務員登載不實之
    低度行為，應為行使之高度行為所吸收，不另論罪。被告宋
    梓文與姓名年籍不詳之成年男子，就使大陸地區人民非法進
    入臺灣地區及就行使使公務員登載不實文書之犯行；與新不
    詳成年男子及同案被告付永花就行使使公務員登載不實文書
    犯行，均具有犯意聯絡及行為分擔，均請論以共同正犯。又
    被告宋梓文行使公務員登載不實文書之目的，在使大陸地區
    人民非法進入臺灣地區，所犯上開二罪間，有方法、目的之
    牽連關係，應依修正前刑法第55條之規定，從一重之違反不
    得使大陸地區人民非法進入臺灣地區規定罪。
四、核被告所為，係犯修正前臺灣地區與大陸地區人民關係條例
    第79條第1項、第15條第1款之違反不得使大陸地區人民非法
    進入臺灣地區規定罪嫌。又被告宋梓文之犯罪時點在96年4
    月24日以前，合於中華民國96年罪犯減刑條例所定之減刑條
    件，且無不得減刑之情形，請依該條例減其宣告刑。
五、依刑事訴訟法第251條第1項提起公訴。
    此  致
臺灣高雄地方法院
中    華    民    國   100    年    1     月    19    日
                              檢察官  杜妍慧
上正本證明與原本無異
中    華    民    國   100    年    2     月    9     日
                              書記官
所犯法條：
中華民國刑法第214條
明知為不實之事項，而使公務員登載於職務上所掌之公文書，足
以生損害於公眾或他人者，處 3 年以下有期徒刑、拘役或 5 百
元以下罰金。
中華民國刑法第216條
行使第210條至第215條之文書者，依偽造、變造文書或登載不實
事項或使登載不實事項之規定處斷。
修正前臺灣地區與大陸地區人民關係條例第15條
左列行為不得為之：
一、使大陸地區人民非法進入臺灣地區。
二、招攬臺灣地區人民未經許可使之進入大陸地區。
三、使大陸地區人民在臺灣地區從事未經許可或與許可目的不符
    之活動。
四、僱用或留用大陸地區人民在臺灣地區從事未經許可或與許可
    範圍不符之工作。
五、居間介紹他人為前款之行為。
修正前臺灣地區與大陸地區人民關係條例第79條
違反第15條第1款規定者，處5年以下有期徒刑、拘役或科或併科
新臺幣50萬元以下罰金。
以犯前項之罪為常業者，處1年以上7年以下有期徒刑，得併科新
台幣100萬元以下罰金。
第1項之未遂犯罰之。